臺灣臺南地方法院刑事判決　　　　　　 100年度訴字第1082號
公　訴　人　臺灣臺南地方法院檢察署檢察官
被　　　告　張魯光
上列被告因違反臺灣地區與大陸地區人民關係條例等案件，經檢
察官提起公訴（100年度偵字第8485號），被告就被訴事實為有
罪之陳述，本院合議庭裁定由受命法官獨任為簡式審判，判決如
下：
    主  文
張魯光共同犯修正前臺灣地區與大陸地區人民關係條例第七十九
條第一項之使大陸地區人民非法進入臺灣地區罪，處有期徒刑
月，減為有期徒刑壹月又拾伍日，如易科罰金，均以銀元佰元
即新臺幣玖佰元折算壹日。
    事實及理由
一、本案犯罪事實及證據，除就下列部分予以補充、更正外，其
    餘均引用檢察官起訴書之記載（如附件）。證據部分補充：
    「被告張魯光於本院行準備程序中所為之自白」、「卷附臺
    灣高等法院被告前案紀錄表1份」。
二、本件有關之新舊法比較
  (一)臺灣地區與大陸地區人民關係條例第79條對於使大陸地區人
    民非法進入臺灣地區之處罰規定，修正前該條第1項規定違
    反同法第15條第1款規定者，最重可處5年有期徒刑或科或併
    科新臺幣50萬元以下罰金。修正後最重可處7年有期徒刑，
    得併科新臺幣1百萬元以下罰金。亦即修正後之法條對於違
    反上開條例第15條第1款規定者提高處罰，經比較新舊法之
    規定，修正後之法律並無較有利於被告之情形，故本件即應
    適用被告行為時之法律即修正前臺灣地區與大陸地區人民關
    係條例第15條第1款、第79條第1項論處。
  (二)被告與陳俊良（另由臺灣高雄地方法院檢察署檢察官偵辦中
    ）等人，就行使使公務員登載不實文書之犯行，有犯意聯絡
    及行為之分擔，應論以共同正犯。比較修正前後之刑法第28
    條，修正後之刑法剔除完全未參與犯罪相關行為之實行的「
    陰謀共同正犯」及「預備共同正犯」，減縮共同正犯成立之
    範圍。惟本案被告間行使使公務員登載不實文書之犯行，均
    已達「實行」之階段，是不論依修正前或修正後之規定，於
    其應成立共同正犯不生影響，依刑法第2條第1項前段規定，
    應逕適用被告行為時即修正前刑法第28條之規定。
  (三)刑法第33條第5款關於罰金刑之規定，法定本刑中列有罰金
    刑者，修正後法定最低度罰金刑因之提高，適用修正前之刑
    法第33條第5款規定，定其罰金部分之法定刑，較有利於被
    告。
  (四)刑法第55條後段之牽連犯規定業經刪除，原屬牽連犯之數個
    犯罪行為，依修正後刑法即應數罪併罰，比較修正前刑法第
    55條後段之規定，可依裁判上一罪論處，顯然修正後之規定
    並未較有利於被告，應適用修正前刑法第55條後段牽連犯之
    規定，從重論以一罪，即依修正前臺灣地區及大陸地區人民
    關係條例第79條第1項之罪處斷，較有利於被告。
  (五)經綜合比較結果，仍以修正前刑法有牽連犯之規定，且罰金
    刑之最低度額亦較新法為低，對被告較為有利，自應適用修
    正前刑法第33條第5款、第55條後段等規定予以論罪科刑。
  (六)刑法第41條關於易科罰金之規定已有修正，依修正前刑法第
    41 條第1項前段、罰金罰鍰提高標準條例第2條前段（現已
    廢止）、現行法規所定貨幣單位折算新臺幣條例第2條之規
    定，最多應以銀元300元即新臺幣900元折算1日；惟修正後
    刑法第41條第1項前段關於易科罰金之規定，係得以新臺幣
    1000 元、2000元或3000元折算1日。比較後應以修正前之規
    定，較有利於被告，自應依刑法第2條第1項前段規定，適用
    修正前之刑法第41條第1項前段、現行法規所定貨幣單位折
    算新臺幣條例第2條及廢止前罰金罰鍰提高標準條例第2條之
    規定，諭知易科罰金之折算標準。
  (七)核被告所為，係犯違反修正前臺灣地區與大陸地區人民關係
    條例第79條第1項之罪、刑法第214條、第216條，其一行為
    觸犯數罪名，應依修正前刑法第55條從一重處斷。其與陳俊
    良就上開犯行間有犯意聯絡與行為分擔，應論以共犯。
三、爰審酌被告藉假結婚方式，意欲使大陸地區人民來臺，，所
    為已危害臺灣地區居住秩序及就業環境，復破壞婚姻制度，
    危害戶政機關對戶籍管理及前境管局對大陸地區人民入境審
    查之正確性，誠屬可議，兼衡以渠等智識程度、生活狀況等
    一切情狀，量處如主文所示之刑，並諭知易科罰金之折算標
    準。
四、被告所犯各罪，俱合於中華民國96年罪犯減刑條例第2條第1
    項第3款所規定之減刑條件，且無該條例所定不得減刑事由
    ，自均應予減刑，併依修正前刑法第41條第1項前段之規定
    ，諭知易科罰金之折算標準。
五、依刑事訴訟法273條之1、第299條第1項、第310條之2、第
    454條第2項，修正前臺灣地區與大陸地區人民關係條例第79
    條第1項、第15條第1款，刑法第2條第1項前段、第11條前段
    、第216條、第214條、修正前刑法第28條、第55條、第41條
    第1項前段，廢止前罰金罰鍰提高標準條例第1條前段、第2
    條，中華民國96年罪犯減刑條例第2條第1項第3款、第7條，
    判決如主文。
本案經檢察官林怡君到庭執行職務
中    華    民    國   100    年    9     月    30    日
                  刑事第八庭    法  官  洪士傑
以上正本證明與原本無異
如不服本判決應於收受本判後10日內向本院提出上訴書狀，並應
敘述具體理由。其未敘述上訴理由者，應於上訴期間屆滿後20日
內向本院補提理由書狀（均須按他造當事人之人數附繕本）「切
勿逕送上級法院」。
                                書記官  黃鋕偉
中    華    民    國   100    年    9     月    30    日